{"present": {"1 Singular": {"Affirmative": "buaim", "Question": "an mbuaim?", "Negative": "n\u00ed bhuaim"}, "2 Singular": {"Affirmative": "buann t\u00fa", "Question": "an mbuann t\u00fa?", "Negative": "n\u00ed bhuann t\u00fa"}, "3 Singular": {"Male": {"Affirmative": "buann s\u00e9", "Question": "an mbuann s\u00e9?", "Negative": "n\u00ed bhuann s\u00e9"}, "Female": {"Affirmative": "buann s\u00ed", "Question": "an mbuann s\u00ed?", "Negative": "n\u00ed bhuann s\u00ed"}}, "1 Plural": {"Compressed": {"Affirmative": "buaimid", "Question": "an mbuaimid?", "Negative": "n\u00ed bhuaimid"}, "Extended": {"Affirmative": "buann muid", "Question": "an mbuann muid?", "Negative": "n\u00ed bhuann muid"}}, "2 Plural": {"Affirmative": "buann sibh", "Question": "an mbuann sibh?", "Negative": "n\u00ed bhuann sibh"}, "3 Plural": {"Affirmative": "buann siad", "Question": "an mbuann siad?", "Negative": "n\u00ed bhuann siad"}, "Passive": {"Affirmative": "buaitear", "Question": "an mbuaitear?", "Negative": "n\u00ed bhuaitear"}}, "future": {"1 Singular": {"Affirmative": "buafaidh m\u00e9", "Question": "an mbuafaidh m\u00e9?", "Negative": "n\u00ed bhuafaidh m\u00e9"}, "2 Singular": {"Affirmative": "buafaidh t\u00fa", "Question": "an mbuafaidh t\u00fa?", "Negative": "n\u00ed bhuafaidh t\u00fa"}, "3 Singular": {"Male": {"Affirmative": "buafaidh s\u00e9", "Question": "an mbuafaidh s\u00e9?", "Negative": "n\u00ed bhuafaidh s\u00e9"}, "Female": {"Affirmative": "buafaidh s\u00ed", "Question": "an mbuafaidh s\u00ed?", "Negative": "n\u00ed bhuafaidh s\u00ed"}}, "1 Plural": {"Compressed": {"Affirmative": "buafaimid", "Question": "an mbuafaimid?", "Negative": "n\u00ed bhuafaimid"}, "Extended": {"Affirmative": "buafaidh muid", "Question": "an mbuafaidh muid?", "Negative": "n\u00ed bhuafaidh muid"}}, "2 Plural": {"Affirmative": "buafaidh sibh", "Question": "an mbuafaidh sibh?", "Negative": "n\u00ed bhuafaidh sibh"}, "3 Plural": {"Affirmative": "buafaidh siad", "Question": "an mbuafaidh siad?", "Negative": "n\u00ed bhuafaidh siad"}, "Passive": {"Affirmative": "buafar", "Question": "an mbuafar?", "Negative": "n\u00ed bhuafar"}}, "past": {"1 Singular": {"Affirmative": "bhuaigh m\u00e9", "Question": "ar bhuaigh m\u00e9?", "Negative": "n\u00edor bhuaigh m\u00e9"}, "2 Singular": {"Affirmative": "bhuaigh t\u00fa", "Question": "ar bhuaigh t\u00fa?", "Negative": "n\u00edor bhuaigh t\u00fa"}, "3 Singular": {"Male": {"Affirmative": "bhuaigh s\u00e9", "Question": "ar bhuaigh s\u00e9?", "Negative": "n\u00edor bhuaigh s\u00e9"}, "Female": {"Affirmative": "bhuaigh s\u00ed", "Question": "ar bhuaigh s\u00ed?", "Negative": "n\u00edor bhuaigh s\u00ed"}}, "1 Plural": {"Compressed": {"Affirmative": "bhuamar", "Question": "ar bhuamar?", "Negative": "n\u00edor bhuamar"}, "Extended": {"Affirmative": "bhuaigh muid", "Question": "ar bhuaigh muid?", "Negative": "n\u00edor bhuaigh muid"}}, "2 Plural": {"Affirmative": "bhuaigh sibh", "Question": "ar bhuaigh sibh?", "Negative": "n\u00edor bhuaigh sibh"}, "3 Plural": {"Compressed": {"Affirmative": "bhuaigh siad", "Question": "ar bhuaigh siad?", "Negative": "n\u00edor bhuaigh siad"}, "Extended": {"Affirmative": "bhuadar", "Question": "ar bhuadar?", "Negative": "n\u00edor bhuadar"}}, "Passive": {"Affirmative": "buadh", "Question": "ar buadh?", "Negative": "n\u00edor buadh"}}, "condi": {"1 Singular": {"Affirmative": "bhuafainn", "Question": "an mbuafainn?", "Negative": "n\u00ed bhuafainn"}, "2 Singular": {"Affirmative": "bhuaf\u00e1", "Question": "an mbuaf\u00e1?", "Negative": "n\u00ed bhuaf\u00e1"}, "3 Singular": {"Male": {"Affirmative": "bhuafadh s\u00e9", "Question": "an mbuafadh s\u00e9?", "Negative": "n\u00ed bhuafadh s\u00e9"}, "Female": {"Affirmative": "bhuafadh s\u00ed", "Question": "an mbuafadh s\u00ed?", "Negative": "n\u00ed bhuafadh s\u00ed"}}, "1 Plural": {"Compressed": {"Affirmative": "bhuafaimis", "Question": "an mbuafaimis?", "Negative": "n\u00ed bhuafaimis"}, "Extended": {"Affirmative": "bhuafadh muid", "Question": "an mbuafadh muid?", "Negative": "n\u00ed bhuafadh muid"}}, "2 Plural": {"Affirmative": "bhuafadh sibh", "Question": "an mbuafadh sibh?", "Negative": "n\u00ed bhuafadh sibh"}, "3 Plural": {"Compressed": {"Affirmative": "bhuafaid\u00eds", "Question": "an mbuafaid\u00eds?", "Negative": "n\u00ed bhuafaid\u00eds"}, "Extended": {"Affirmative": "bhuafadh siad", "Question": "an mbuafadh siad?", "Negative": "n\u00ed bhuafadh siad"}}, "Passive": {"Affirmative": "bhuafa\u00ed", "Question": "an mbuafa\u00ed?", "Negative": "n\u00ed bhuafa\u00ed"}}, "imper": {"1 Singular": {"Affirmative": "buaim!", "Negative": "n\u00e1 buaim!"}, "2 Singular": {"Affirmative": "buaigh!", "Negative": "n\u00e1 buaigh!"}, "3 Singular": {"Male": {"Affirmative": "buadh s\u00e9!", "Negative": "n\u00e1 buadh s\u00e9!"}, "Female": {"Affirmative": "buadh s\u00ed!", "Negative": "n\u00e1 buadh s\u00ed!"}}, "1 Plural": {"Compressed": {"Affirmative": "buaimis!", "Negative": "n\u00e1 buaimis!"}, "Extended": {"Affirmative": "buadh muid!", "Negative": "n\u00e1 buadh muid!"}}, "2 Plural": {"Affirmative": "buaig\u00ed!", "Negative": "n\u00e1 buaig\u00ed!"}, "3 Plural": {"Compressed": {"Affirmative": "buaid\u00eds!", "Negative": "n\u00e1 buaid\u00eds!"}, "Extended": {"Affirmative": "buadh siad!", "Negative": "n\u00e1 buadh siad!"}}, "Passive": {"Affirmative": "buaitear!", "Negative": "n\u00e1 buaitear!"}}, "pastConti": {"1 Singular": {"Affirmative": "bhuainn", "Question": "an mbuainn?", "Negative": "n\u00ed bhuainn"}, "2 Singular": {"Affirmative": "bhuaite\u00e1", "Question": "an mbuaite\u00e1?", "Negative": "n\u00ed bhuaite\u00e1"}, "3 Singular": {"Male": {"Affirmative": "bhuadh s\u00e9", "Question": "an mbuadh s\u00e9?", "Negative": "n\u00ed bhuadh s\u00e9"}, "Female": {"Affirmative": "bhuadh s\u00ed", "Question": "an mbuadh s\u00ed?", "Negative": "n\u00ed bhuadh s\u00ed"}}, "1 Plural": {"Compressed": {"Affirmative": "bhuaimis", "Question": "an mbuaimis?", "Negative": "n\u00ed bhuaimis"}, "Extended": {"Affirmative": "bhuadh muid", "Question": "an mbuadh muid?", "Negative": "n\u00ed bhuadh muid"}}, "2 Plural": {"Affirmative": "bhuadh sibh", "Question": "an mbuadh sibh?", "Negative": "n\u00ed bhuadh sibh"}, "3 Plural": {"Compressed": {"Affirmative": "bhuaid\u00eds", "Question": "an mbuaid\u00eds?", "Negative": "n\u00ed bhuaid\u00eds"}, "Extended": {"Affirmative": "bhuadh siad", "Question": "an mbuadh siad?", "Negative": "n\u00ed bhuadh siad"}}, "Passive": {"Affirmative": "bhuait\u00ed", "Question": "an mbuait\u00ed?", "Negative": "n\u00ed bhuait\u00ed"}}, "subj": {"1 Singular": {"Affirmative": "go mbua m\u00e9", "Negative": "n\u00e1r bhua m\u00e9"}, "2 Singular": {"Affirmative": "go mbua t\u00fa", "Negative": "n\u00e1r bhua t\u00fa"}, "3 Singular": {"Male": {"Affirmative": "go mbua s\u00e9", "Negative": "n\u00e1r bhua s\u00e9"}, "Female": {"Affirmative": "go mbua s\u00ed", "Negative": "n\u00e1r bhua s\u00ed"}}, "1 Plural": {"Compressed": {"Affirmative": "go mbuaimid", "Negative": "n\u00e1r bhuaimid"}, "Extended": {"Affirmative": "go mbua muid", "Negative": "n\u00e1r bhua muid"}}, "2 Plural": {"Affirmative": "go mbua sibh", "Negative": "n\u00e1r bhua sibh"}, "3 Plural": {"Affirmative": "go mbua siad", "Negative": "n\u00e1r bhua siad"}, "Passive": {"Affirmative": "go mbuaitear", "Negative": "n\u00e1r bhuaitear"}}, "verbal noun": "buachan", "verbal adjective": "buaite"}